臺灣板橋地方法院刑事判決　　　　　　　94年度訴字第1024號
公　訴　人　臺灣板橋地方法院檢察署檢察官
被　　　告　甲○○
　　　　　　　　　　（現寄押於臺灣臺北看守所）
上列被告因違反毒品危害防制條例案件，經檢察官提起公訴（九
十四年度核退毒偵字第八八八號）及移送併案審理（九十四年度
毒偵字第七二四四、四八四一、四一四八號、臺灣士林地方法院
檢察署九十四年度毒偵字第二一０三號），被告於本院準備程序
進行中，就被訴犯罪事實為有罪之陳述，經本院合議庭裁定改行
簡式審判程序審理，判決如下：
    主  文
甲○○連續施用第一級毒品，累犯，處有期徒刑壹年參月，扣案
之第一級毒品海洛因伍小包（合計淨重壹點零玖公克），均沒收
銷燬之；又連續施用第二級毒品，累犯，處有期徒刑壹年，扣案
之第二級毒品安非他命壹小包（毛重陸點玖貳公克），沒收銷燬
之。應執行有期徒刑貳年，扣案之第一級毒品海洛因伍小包（合
計淨重壹點零玖公克）、第二級毒品安非他命壹小包（毛重陸點
玖貳公克），均沒收銷燬之。
    事  實
一、甲○○前有賭博、贓物、侵占、違反麻醉藥品管理條例、毒
    品危害防制條例等前科，其中因贓物案件，經本院於民國九
    十年十一月二十一日以九十年度易緝字第二一八號刑事判決
    判處有期徒刑四月，並得易科罰金確定，且因違反毒品危害
    防制條例案件，經本院於九十一年三月二十九日以九十一年
    度訴字第四二０號刑事判決判處有期徒刑七月、十月，應執
    行有期徒刑一年三月確定，上開罪刑，經本院於九十一年十
    月三十一日以九十一年度聲字第二一七五號刑事裁定應執行
    有期徒刑一年六月，嗣於九十三年一月二十日因縮短刑期假
    釋出監，且於同年三月十六日假釋期滿未經撤銷。又其曾於
    八十八年間因施用毒品案件，經本院裁定送觀察、勒戒後，
    因認無繼續施用毒品之傾向，由臺灣板橋地方法院檢察署（
    下稱板橋地檢署）檢察官於八十八年八月二十七日以八十八
    年度偵字第一八九九五號、八十八年度毒偵字第一六五號不
    起訴處分；復於九十年間因施用毒品案件，除經本院裁定令
    入戒治處所施以強制戒治一年，嗣經本院於九十一年六月十
    三日刑事裁定停止戒治，所餘期間付保護管束，而於九十一
    年十一月十二日期滿外，並經板橋地檢署檢察官提起公訴，
    由本院於九十一年三月二十九日以九十一年度訴字第四二０
    號刑事判決判處有期徒刑七月、十月，應執行有期徒刑一年
    三月確定；再於九十三年間因施用第一、二級毒品案件，經
    板橋地檢署檢察官以九十三年度毒偵字第四七０六、四七二
    三號提起公訴，經本院於九十三年十二月二十二日以九十三
    年度訴字第二０八八號刑事判決分別處有期徒刑一年一月、
    十月，應執行有期徒刑一年九月確定。詎其猶不知悔改，仍
    於強制戒治期滿五年內，分別基於施用第一級毒品海洛因及
    第二級毒品安非他命之概括犯意，自九十四年一月初至同年
    十二月二十三日為警採尿前二十六小時、九十六小時內某時
    止，連續在臺北縣三重市○○路九十七號八樓八一六室、臺
    北縣三重市○○○路○段十七巷八號五樓住處等地，以香煙
    之方式施用海洛因多次，及以吸食器燒煙方式施用安非他命
    多次；嗣分別：(一)於同年三月四日十六時三十分許，為警在
    臺北縣三重市○○路九十七號八樓八一六室查獲，並扣得第
    一級毒品海洛因二小包（合計淨重０點六０公克，空包裝重
    ０點三六公克），且經警採集其尿液送驗，結果呈嗎啡、安
    非他命及甲基安分他命之陽性反應；(二)於同年七月二十七日
    十七時許，為警在臺北縣三重市○○○路○段十七巷六號五
    樓住處查獲，並扣得海洛因一小包（淨重０點一三公克，空
    包裝重０點二０公克），且經警採集其尿液送驗，結果呈嗎
    啡之陽性反應；(三)於同年八月二十三日十八時三十分許，為
    警在臺北縣三重市○○○路○段三十三巷四十號查獲，並扣
    得海洛因一小包（淨重０點二七公克，空包裝重０點二八公
    克），且經警採集其尿液送驗，結果呈嗎啡、安非他命及甲
    基安非他命之陽性反應；(四)於同年九月二日十四時五十分許
    ，為警在台北市大同區○○○路與長安西路口查獲，並扣得
    海洛因一小包（淨重０點０九公克，空包裝重０點二三公克
    ）及安非他命一小包（毛重六點九二公克），且經警採集其
    尿液送驗，結果呈嗎啡、安非他命及甲基安非他命之陽性反
    應；(五)於同年十月二十三日凌晨三時許，為警在臺北市○○
    區○○路與民生西路口查獲，且經警採集其尿液送驗，結果
    呈嗎啡及甲基安非他命之陽性反應，始查知上情。
二、案經臺北縣政府警察局板橋分局、臺北市政府警察局內湖分
    局、大同分局、松山分局報告板橋地檢署檢察官偵查起訴及
    移送併案審理，以及臺北市政府警察局大同分局報告臺灣士
    林地方法院檢察署檢察官移送併案審理。
    理  由
一、上開事實，業據被告甲○○迭於警詢、偵訊及本院訊問時均
    坦承不諱，且被告於前開時間採集之尿液經送驗，結果分呈
    嗎啡、安非他命及甲基安非他命之陽性反應乙節，此有台灣
    檢驗科技股份有限公司之濫用藥物尿液檢驗報告五份、毒品
    案件姓名及代碼對照表一份、毒品案件尿液檢體委驗單三份
    、濫用藥物尿液檢體監管紀錄表一份在卷可稽；且扣案之白
    粉五小包經送鑑驗，其結果均含第一級毒品海洛因成分，及
    扣案之結晶體一小包，經依聯勤二０四廠製造之毒品檢驗包
    試驗初步檢驗結果呈安非他命反應等情，此有法務部調查局
    九十四年五月十一日調科壹字第０六０００九七一七號、九
    十四年十二月二日調科壹字第０六００一０六二五號、九十
    四年十一月二日調科壹字第０六００一０四六二號、九十四
    年十一月二十八日調科壹字第０四０００四０二０號鑑驗通
    知書各乙份（詳見本院卷〈一〉第二十六頁、本院卷〈二〉
    第一五六、一二四、一五四頁）、臺北市政府警察局保安警
    察大隊查獲涉嫌毒品危害防制條例案毒品初步驗驗報告單乙
    紙（詳見臺灣士林地方法院檢察署九十四年度偵字第九四七
    二號偵查卷第三十二頁）及現場照片、扣案物品照片附卷可
    參。故被告之自白核與事實相符，應堪予採信。是本件事證
    已臻明確，被告犯行洵堪認定，應予依法論科。
二、按施用毒品經觀察、勒戒或強制戒治執行完畢釋放後，五年
    內再施用毒品，應適用毒品危害防制條例第二十條第一、二
    項之規定，同條例第二十條第三項定有明文。經查，被告前
    於八十八年間因施用毒品案件，經本院裁定送觀察、勒戒後
    ，因認無繼續施用毒品之傾向，由板橋地檢署檢察官於八十
    八年八月二十七日以八十八年度偵字第一八九九五號、八十
    八年度毒偵字第一六五號不起訴處分；復於九十年間因施用
    毒品案件，除經本院裁定令入戒治處所施以強制戒治一年，
    嗣經本院於九十一年六月十三日刑事裁定停止戒治，所餘期
    間付保護管束，而於九十一年十一月十二日期滿外，並經板
    橋地檢署檢察官提起公訴，由本院於九十一年三月二十九日
    以九十一年度訴字第四二０號刑事判決判處有期徒刑七月、
    十月，應執行有期徒刑一年三月確定；再於九十三年間因施
    用第一、二級毒品案件，經板橋地檢署檢察官以九十三年度
    毒偵字第四七０六、四七二三號提起公訴，經本院於九十三
    年十二月二十二日以九十三年度訴字第二０八八號刑事判決
    分別處有期徒刑一年一月、十月，應執行有期徒刑一年九月
    確定在案，此有臺灣高等法院被告前案紀錄表及上開不起訴
    處分書、判決書各乙份在卷可稽，則本件檢察官起訴被告施
    用第一、二級毒品，符合上開規定，合先敘明。又按海洛因
    、安非他命依毒品危害防制條例第二條第二項第一、二款之
    規定，係分別屬第一、二級毒品，故核被告所為，係犯毒品
    危害防制條例第十條第一項之施用第一級毒品罪及同條第二
    項之施用第二級毒品罪。又被告持有海洛因、安非他命係供
    己施用，則其持有之低度行為，為施用毒品之高度行為所吸
    收，均不另論罪。再被告多次施用海洛因、安非他命之行為
    ，均時間緊接，觸犯構成要件相同之罪名，顯係基於概括犯
    意反覆為之，為連續犯，均應依刑法第五十六條之規定，以
    一罪論，並加重其刑。被告所犯上開二罪，犯意各別，行為
    互殊，應予分論併罰。末查，被告前因贓物案件，經本院於
    九十年十一月二十一日以九十年度易緝字第二一八號刑事判
    決判處有期徒刑四月，並得易科罰金確定，且因違反毒品危
    害防制條例案件，經本院於九十一年三月二十九日以九十一
    年度訴字第四二０號刑事判決判處有期徒刑七月、十月，應
    執行有期徒刑一年三月確定，上開罪刑，經本院於九十一年
    十月三十一日以九十一年度聲字第二一七五號刑事裁定應執
    行有期徒刑一年六月，嗣於九十三年一月二十日因縮短刑期
    假釋出監，且於同年三月十六日假釋期滿未經撤銷在案，此
    有上開紀錄表可參，是其受有期徒刑之執行完畢後五年以內
    再犯本件有期徒刑以上之罪，為累犯，應依刑法第四十七條
    之規定，各加重其刑，並依法遞加之。又檢察官雖僅未就被
    告自九十四年一月初起至同年三月三日止連續施用第一級毒
    品及第二級毒品之犯行提起公訴，然檢察官就犯罪事實一部
    起訴者，其效力及於全部，則公訴人雖未就被告自九十四年
    三月三日起至同年十月二十三日為警採尿前二十四、九十六
    小時內某時止連續施用第一級毒品及第二級毒品之犯行提起
    公訴，惟該部分與前揭起訴部分，有連續犯關係，已如前述
    ，屬裁判上一罪，本院自得併予審酌，附此敘明。爰審酌被
    告素行不良，且前有多次施用毒品之犯行，仍不知悔悟，故
    態復萌，再次施用毒品，無視於毒品對於自身健康之戕害及
    國家對於杜絕毒品犯罪之禁令，惟審酌被告犯後坦承犯行，
    態度尚佳，及施用毒品者均具有相當程度之生理成癮性及心
    理依賴性，戒除不易，且犯罪心態與一般刑事犯罪之本質不
    同，非難性較低等一切情狀，量處如主文所示之刑，並定其
    應執行之刑，以資懲儆。
三、扣案之海洛因共計五小包及安非他命一小包，業經鑑定屬實
    ，已如前述，分別係毒品危害防制條例第二條第二項第一、
    二款之第一、二級毒品，均屬違禁物，且其包裝袋無從與其
    析離，故不問屬於犯人與否，均應依毒品危害防制條例第十
    八條第一項前段之規定，併予諭知沒收銷燬之。
據上論斷，應依刑事訴訟法第二百九十九條第一項前段、第二百
七十三條之一第一項，毒品危害防制條例第十條第一項、第二項
、第十八條第一項前段，刑法第十一條前段、第五十六條、第四
十七條、第五十一條第五款，判決如主文。
本案經檢察官朱學瑛到庭執行職務。
中　　華　　民　　國　　94　　年　  12　　月　　29　　日
　　　　　　　　　刑事第十四庭    法　官　饒金鳳
以上正本證明與原本無異。
如不服本判決，應於判決送達後十日內，向本院提出上訴狀。
                                  書記官　王春森
中　　華　　民　　國　　94　　年　　12　　月　　29　　日
附錄本案論罪科刑之法律條文：
毒品危害防制條例第十條：
施用第一級毒品者，處六月以上五年以下有期徒刑。
施用第二級毒品者，處三年以下有期徒刑。
